臺灣臺中地方法院刑事判決　　　　　　　　　　　　　九十四年度訴字第七六號
　　公　訴　人　臺灣臺中地方法院檢察署檢察官
　　被　　　告　乙○○
　　選任辯護人　張富慶律師
　　被　　　告　丁○○
　　　　　　　　戊○○
　　　　　　　　己○○
　　　　　　　　庚○○
　　　　　　　　辛○○
　　　　　　　　壬○○
右列被告因常業詐欺等案件，經檢察官提起公訴（九十二年度偵字第一九六０二號）
，本院合議庭裁定依簡式審判程序審理，判決如左：
    主  文
乙○○共同連續意圖為自己不法之所有，以詐術使人將本人之物交付，處有期徒刑伍
月，如易科罰金，以佰元折算壹日，緩刑貳年。
丁○○共同意圖為自己不法之所有，以詐術使人將本人之物交付，處有期徒刑月，
如易科罰金，以佰元折算壹日，緩刑貳年。扣案如附表編號二所示丁○○之簽帳單
商店存根聯壹張，沒收。
戊○○共同意圖為自己不法之所有，以詐術使人將本人之物交付，處有期徒刑月，
如易科罰金，以佰元折算壹日，緩刑貳年。
己○○共同意圖為自己不法之所有，以詐術使人將本人之物交付，處有期徒刑月，
如易科罰金，以佰元折算壹日，緩刑貳年。
庚○○共同連續意圖為自己不法之所有，以詐術使人將本人之物交付，處有期徒刑肆
月，如易科罰金，以佰元折算壹日，緩刑貳年。
辛○○共同意圖為自己不法之所有，以詐術使人將本人之物交付，處有期徒刑月，
如易科罰金，以佰元折算壹日，緩刑貳年。
壬○○共同連續意圖為自己不法之所有，以詐術使人將本人之物交付，處有期徒刑肆
月，如易科罰金，以佰元折算壹日，緩刑貳年。
    犯罪事實及理由
一、犯罪事實：
    緣癸○○自民國九十一年六月底起，向華綵亞美國際有限公司負責人丙○○（與
    癸○○均俟到案後再審理）借用該公司向財團法人聯合信用卡中心申請之機器編
    號00000000號刷卡機，並以「刷卡購物」、「刷卡信貸借現金」等廣告
    ，及以0000000000號、○四—00000000號電話為聯絡工具，
    招攬急需用錢之不特定人前來借貸。乙○○、丁○○、戊○○、己○○、庚○○
    、辛○○、壬○○等人（下稱乙○○等人）閱報得知前開消息後，遂分別以電話
    與癸○○聯繫，前往臺中市○○區○○路二二六號「星馬豪專業玩具店」辦理借
    貸，且雖均明知係以「刷卡購物換現金」、「假消費、真刷卡」之方式借貸，乙○○、庚○○、壬○○仍分別與癸○○基於共同意圖為自己不法所有之概括犯意
    聯絡，丁○○、戊○○、己○○、辛○○則分別與癸○○基於意圖為自己不法所
    有之犯意聯絡，由乙○○、庚○○、壬○○先後於附表一、五、七所示借款時間
    ，連續持用如附表一、五、七所示發卡銀行核發之信用卡，刷卡如附表一、五、
    七所示之金額，丁○○、戊○○、己○○、辛○○分別於附表二至四、六所示借
    款時間，持用如附表二至四、六所示發卡銀行核發之信用卡，刷卡如附表二至四
    、六所示之金額，致使各該發卡銀行均誤認如附表所示各筆刷卡，皆係各該持卡
    人之實際消費，分別同意通過如附表所示各筆刷卡。乙○○等人刷卡後，癸○○
    即將各該筆消費簽帳單（均一式二聯）交付乙○○等人簽名，其中一聯交由乙○○等人收執，並依乙○○等人刷卡金額之百分之九十二，貸予乙○○等人，餘額
    則充作利息使用；另一聯簽帳單則由癸○○委由丙○○透過財團法人聯合信用卡
    處理中心向各該發卡銀行請款，各該發卡銀行因不知有詐，即依如附表所示各筆
    消費款項墊付予癸○○。嗣於民國九十二年一月二十一日經內政部警政署刑事警
    察局偵查員前往臺中市○○區○○路二二六號一、二、三樓「星馬豪專業玩具店
    」執行搜索，當場扣得前開刷卡機一部及如附表編號二所示丁○○之簽帳單商店
    存根聯一張。
二、右開犯罪事實，有下列證據可證：
（一）被告乙○○、丁○○、戊○○、己○○、庚○○、辛○○、壬○○分別於警詢
      時或偵查中之自白，及於本院準備程序及審理時為認罪之陳述。
（二）同案被告癸○○於警詢、偵查時之供述、財團法人聯合信用卡中心助理專員邱
      奇泰於警詢、偵查時之證述、內政部警政署刑事警察局偵查員洪漢周於偵查中
      之證述。
（三）華綵亞美國際有限公司公司基本資料、融資交易明細、刷卡機申請資料，簽帳
      單、名片、財團法人聯信信用卡中心列印之交易資料、內政部警政署刑事警察
      局搜索扣押筆錄暨扣押物品目錄表、特約商店基本資料查詢畫面。
（四）扣案之刷卡機一部、如附表編號二所示丁○○之簽帳單商店存根聯一張。
三、公訴人雖另謂：如附表所示持卡人於表列時間刷卡之簽帳單二聯式，係同案被告
    癸○○、丙○○其商業本身自行製存之內部憑證及給予其商業本身以外之人之對
    外憑證，均屬會計原始憑證，不得為不實之填載，被告乙○○等人竟與同案被告
    癸○○、丙○○共同基於行使填製不實會計憑證之犯意聯絡，各持銀行核發之信
    用卡，以前揭「刷卡購物換現金」、「假消費、真刷卡」之方式刷卡，再由同案
    被告癸○○將消費簽帳二聯單交付被告乙○○等人簽名，其中一聯交由被告乙○○等人收執，另一聯則由同案被告癸○○及丙○○透過財團法人聯合信用卡處理
    中心向發卡銀行請款，以此方式行使業務登載不實之文書。因認被告乙○○等人
    另犯商業會計法第七十一條第一款之填製不實會計憑證罪。然按商業會計法第七
    十一條第一款之罪係身分犯，同案被告癸○○並非華綵亞美國際有限公司之負責
    人，不具商業負責人之身分，有卷附之華綵亞美國際有限公司基本資料可資佐憑
    ，另依同案被告癸○○、被告乙○○等人之供述，及遍觀偵查全卷，復查無任何
    證據足證被告乙○○等人與同案被告丙○○間有何犯意聯絡及行為分擔之事實，
    自不得依刑法第三十一條第一項之規定，認定被告乙○○等人與同案被告丙○○
    間屬共同正犯，是被告乙○○等人並不構成商業會計法第七十一條第一款之填製
    不實會計憑證罪。惟公訴人認此部分與前揭論罪科刑之普通詐欺取財罪間，有方
    法結果之牽連關係，屬裁判上一罪，爰不另為無罪之諭知，附此明。
四、依刑事訴訟法第二百七十三條之一第一項、第二百九十九條第一項前段、第三百
    十條之二、第四百五十四條第一項，刑法第二十八條、第五十六條、第三百三十
    九條第一項、第四十一條第一項前段、第七十四條第一款、第三十八條第一項第
    二款，罰金罰鍰提高標準條例第一條前段、第二條，判決如主文。
本案經檢察官謝志明到庭執行職務
中      華      民      國    九十四    年      三      月    三十一    日
                                臺灣臺中地方法院刑事第一庭
                                        法  官  莊  嘉  蕙
右正本證明與原本無異。
如不服本判決，應於送達後十日內向本院提出上訴狀（須附繕本），上訴於臺灣高等
法院臺中分院。
                                        書記官
中      華      民      國    九十四    年      三      月    三十一    日
附錄論罪科刑法條
刑法第三百三十九條第一項
意圖為自己或第三人不法之所有，以詐術使人將本人或第三人之物交付者，處五年以
下有期徒刑、拘役或科或併科一千元以下罰金。
附表：
┌──┬───┬────┬────┬──────────────────┐
│編號│持卡人│借款時間│借款金額│發卡銀行／卡號                      │
├──┼───┼────┼────┼──────────────────┤
│一  │乙○○│(一)910928│5340元  │合作金庫0000000000000000            │
│    │      ├────┼────┼──────────────────┤
│    │      │(二)911229│1080元  │甲○○○0000000000000000            │
│    │      ├────┼────┼──────────────────┤
│    │      │(三)920112│3260元  │慶豐銀行0000000000000000            │
│    │      ├────┼────┼──────────────────┤
│    │      │(四)920112│2180元  │台中中小企銀0000000000000000        │
│    │      ├────┼────┼──────────────────┤
│    │      │(五)920121│32600元 │土地銀行0000000000000000            │
├──┼───┼────┼────┼──────────────────┤
│二  │丁○○│911207  │5430元  │中國信託銀行0000000000000000        │
├──┼───┼────┼────┼──────────────────┤
│三  │戊○○│920120  │9950元  │合作金庫0000000000000000            │
├──┼───┼────┼────┼──────────────────┤
│四  │己○○│911023  │10000元 │富邦銀行0000000000000000            │
├──┼───┼────┼────┼──────────────────┤
│五  │庚○○│(一)911216│1630元  │富邦銀行0000000000000000            │
│    │      ├────┼────┼──────────────────┤
│    │      │(二)911201│3260元  │誠泰銀行0000000000000000            │
│    │      ├────┼────┼──────────────────┤
│    │      │(三)911030│4600元  │富邦銀行0000000000000000            │
│    │      ├────┼────┼──────────────────┤
│    │      │(四)911105│2000元  │富邦銀行0000000000000000            │
│    │      ├────┼────┼──────────────────┤
│    │      │(五)911030│3000元  │中國信託商業銀行0000000000000000    │
├──┼───┼────┼────┼──────────────────┤
│六  │辛○○│920105  │3260元  │甲○○○0000000000000000            │
├──┼───┼────┼────┼──────────────────┤
│七  │壬○○│(一)910821│11000元 │聯邦銀行0000000000000000            │
│    │      ├────┼────┼──────────────────┤
│    │      │(二)911009│2000元  │富邦銀行0000000000000000            │
│    │      ├────┼────┼──────────────────┤
│    │      │(三)911009│1500元  │大眾銀行0000000000000000            │
└──┴───┴────┴────┴──────────────────┘
